臺灣臺南地方法院刑事判決　　　　　　　100年度易字第701號
公　訴　人　臺灣臺南地方法院檢察署檢察官
被　　　告　謝明縢
上列被告因竊盜案件，經檢察官提起公訴（一百年度偵字第六四
二九號），經判決如下：
    主  文
謝明縢竊盜，累犯，處有期徒刑參月，如易科罰金，以新台幣壹
仟元折算壹日。被訴毀越安全設備、攜帶兇器竊盜未遂罪部分無
罪。
    事  實
一、謝明縢前因施用第二級毒品案件，經本院於民國九十八年三
    月十六日以九十八年度簡字第三七七號刑事簡易判決處有期
    徒刑三月確定，甫於九十九年八月十三日因期滿而執行完畢
    。詎其猶不知悔改，竟意圖為自己不法之所有，於一百年五
    月五日上午十時許，在其友人楊慶平位於臺南市永康區○○
    ○街六一號二樓住處，趁楊慶平沐浴之際，徒手竊得楊慶平
    所有之活動扳手、美工刀各一支。嗣因謝明縢於同日上午十
    時十分意欲至臺南市○○區○○路七六四號「大學眼鏡」二
    樓處行竊，然於侵入前開眼鏡行之際，即因打破玻璃驚動眼
    鏡行職員而遭報警，並於同日經警循線查獲，並扣得謝明騰
    所竊之活動扳手及美工刀各一支（均經發還楊慶平）。
二、案經台南市政府警察局永康分局報告台灣台南地方法院檢察
    署檢察官偵查起訴。
    理  由
甲、有罪部分：
壹、證據能力之認定：
一、按被告以外之人於審判外之陳述，經當事人於審判程序同意
    作為證據，法院審酌該言詞陳述或書面陳述作成時之情況，
    認為適當者，亦得為證據，刑事訴訟法第一百五十九條之五
    第一項定有明文。查被告謝明縢於本院審理時對證人楊慶平
    於警詢時及偵訊中所為筆錄之證據能力均不爭執，且本院依
    卷內資料審酌該警詢及偵訊筆錄作成時之情況，亦認為並未
    有何違背法律或其他相關規定之情事，而應認為適當，是依
    刑事訴訟法第一百五十九條之五第一項之規定，上開證人等
    於警詢及偵訊所作之筆錄，為傳聞法則之例外而具有證據能
    力，本院自得引為判決參考之依據。
二、本案其餘認定有罪事實所引用之證據，檢察官、被告及其辯
    護人均未曾就證據能力表示異議，而各該證據依刑事訴訟法
    規定，經核亦無不具證據能力之情事，故依第一百五十九條
    之五之規定，均得作為認定被告犯罪事實之依據。
貳、犯罪事實之認定：
一、上開犯罪事實業據被告於偵查及本院審理時坦承不諱，核與
    證人即被害人楊慶平於警詢及偵查中證述失竊經過相符，並
    有被害人楊慶平簽立之贓物認定保管單一紙在卷，被告於偵
    查及本院審理時之自白與事實相符，堪以採信，被告此部分
    竊盜犯行明確，當可認定，應依法論科。
二、核被告所為係犯刑法第三百二十條第一項之竊盜罪。被告前
    有如事實欄所載之前科紀錄等情，有台灣高等法院被告前案
    紀錄表一份在卷可稽。查被告於有期徒刑執行完畢後，五年
    內故意再犯本件法定刑有期徒刑以上之罪，依刑法第四十七
    條第一項之規定，構成累犯，並加重其刑。爰審酌被告犯罪
    動機、手段、所得、生活狀況、品行、智識程度、與被害人
    原屬朋友關係、告訴人表示無意追究、犯罪後於偵查及本院
    審理時坦承不諱之態度等一切情狀，量處如主文所示之刑，
    以資懲儆。
乙、無罪部分：
一、公訴意旨另以：被告於前揭時地竊得被害人楊慶平之活動扳
    手及美工刀各一支後，復於同日上午十時十分許，持該竊得
    客觀上足供兇器使用之活動扳手及美工刀，攀爬至臺南市○
    ○區○○路七六四號「大學眼鏡」二樓陽臺，欲進入該處行
    竊，惟甫著手打破該處鋁窗玻璃（毀損部分未據告訴），即
    為「大學眼鏡」員工高政文發現報警循線查獲而未遂，因認
    被告就此部分另涉毀越安全設備、攜帶兇器竊盜未遂罪嫌等
    語。
二、按犯罪事實，應依證據認定之，無證據不得認定其犯罪事實
    ，又不能證明被告犯罪者，應諭知無罪之判決，刑事訴訟法
    第一百五十四條第二項、第三百零一條第一項分別定有明文
    。公訴意旨認被告涉有此部分毀越安全設備、攜帶兇器竊盜
    犯行，無非以被告於偵查中自承意欲至前揭處所竊盜，且被
    告業已打破「大學眼鏡」二樓陽臺窗戶玻璃等情為據。
三、經查：
  (一)被告於一百年五月五日上午十時十分許，攜帶竊自友人楊慶
    平之活動扳手及美工刀等工具，由楊慶平位於臺南市永康區
    ○○○街六一號二樓住處攀爬至座落於臺南市○○區○○路
    七六四號「大學眼鏡」二樓處意欲行竊，然於侵入前開眼鏡
    行之際，即因打破玻璃驚動眼鏡行職員高政文而遭報警等情
    ，業據被告於偵查及本院審理時自承在卷，並經證人高政文
    於警詢及偵查中證述明確，並有現場照片在卷（參見警卷第
    二三頁至第二五頁），此部分事實應堪認定。
  (二)按刑法第三百二十一條第一項各款所列情形，乃竊盜罪之加
    重要件，行為人是否構成該條項之犯罪，自應視行為人已否
    著手實施同法第三百二十條之竊盜行為而定。又竊盜行為之
    著手，係指行為人意圖為自己或第三人不法之所有，而開始
    搜尋財物而定。若行為人僅著手於刑法第三百二十一條第一
    項各款所列之加重要件行為，而尚未為竊盜行為之著手者，
    係屬竊盜之預備行為，尚難以竊盜之未遂犯論擬，最高法院
    九十二年台上字第五一二七號著有判決可資參照。查被告於
    前揭時地意欲行竊，然甫打破窗戶未及進入即遭證人高政文
    發現一節，業據被告於審理中陳明在卷（參見本院卷第二五
    頁），並經證人高政文於偵查中結證屬實（參見偵卷第三二
    頁）。依此，被告雖有行竊之故意，且有攜帶兇器及侵入建
    築物之行為，然未及翻找財物即遭查獲，易言之，被告所為
    尚未達於竊盜罪之著手階段，參諸前開見解，被告此部分所
    為與毀越安全設備、攜帶兇器竊盜未遂罪之構成要件尚屬有
    間，自難論以前開罪責。
  (三)綜上所述，公訴意旨指被告所涉此部分毀越安全設備、攜帶
    兇器竊盜犯行部分，因被告所為尚未達於竊盜罪之著手階段
    ，與刑法第三百二十一條第二項、第一項第二款、第三款之
    構成要件有間，罪嫌尚有不足，此外，復查無其他積極證據
    足認被告涉有此部分竊盜犯行，參諸前開說明，自應就此部
    分為無罪判決之諭知。
據上論斷，應依刑事訴訟法第二百九十九條第一項前段、第三百
零一條第一項，刑法第三百二十條第一項、第四十七條第一項，
第四十一條第一項前段，刑法施行法第一條之一，判決如主文。
本案經檢察官許華偉到庭執行職務
中    華    民    國   100    年    9     月    9     日
                      刑事第三庭法  官  卓穎毓
以上正本證明與原本無異。
如不服本判決應於收受本判決後10日內向本院提出上訴書狀，並
應敘述具體理由。其未敘述上訴理由者，應於上訴期間屆滿後20
日內向本院補提理由書狀（均須按他造當事人之人數附繕本）「
切勿逕送上級法院」。
                                書記官  林書婷
中    華    民    國   100    年    9     月    9     日
附錄法條：
中華民國刑法第320條
意圖為自己或第三人不法之所有，而竊取他人之動產者，為竊盜
罪，處5  年以下有期徒刑、拘役或 5 百元以下罰金。
意圖為自己或第三人不法之利益，而竊佔他人之不動產者，依前
項之規定處斷。
前二項之未遂犯罰之。